臺灣臺北地方法院民事裁定
111年度建小上字第1號
上  訴  人  劉倖君即勝固工程行


被 上 訴人  余威璇  
上列當事人間請求返還工程款事件，上訴人對於民國111年1月26
日本院新店簡易庭110年度店建小字第2號第一審判決提起上訴，
本院裁定如下：
    主  文
上訴駁回。
第二審訴訟費用新臺幣壹仟伍佰元由上訴人負擔。
　　理　由
一、按對於小額訴訟程序第一審判決之上訴，非以其違背法令為
    理由，不得為之，又其上訴狀內應記載上訴理由，表明下列
    各款事項：㈠原判決所違背之法令及其具體內容；㈡依訴訟資
    料可認為原判決有違背法令之具體事實，民事訴訟法第436
    條之24第2項、第436條之25分別定有明文。是當事人以小額
    訴訟程序之第一審判決違背法令為理由提起上訴時，就原判
    決如何不適用法規或適用法規不當，其上訴狀或理由書應有
    具體之指摘，並揭示該法規之條項或其內容。如依民事訴訟
    法第469條第1款至第5款所列各款事由提起上訴者，其上訴
    狀或理由書應揭示合於該條款之事實，若小額訴訟程序上訴
    人之上訴狀或理由書未依上述方法表明者，自難認已對原判
    決之違背法令有具體之指摘，其上訴自難認為合法（最高法
    院71年台上字第314號判決意旨參照）。又上訴狀或理由書
    未依上述方式表明上訴理由者，上訴不合法，第二審法院毋
    庸命其補正，逕以裁定駁回之，此觀同法第436條之32第2項
    準用第471條第1項、第444條第1項規定自明。
二、上訴意旨略以：被上訴人雖主張伊未安排施工時間，惟民國
    110年10月6日原審第一次開庭後，木柵地區之天候均下雨，
    上訴人無法安排施工時間，且上訴人曾多次嘗試聯絡被上訴
    人，均無法聯繫被上訴人，因此無法進行洩水與水管移位之
    工程等語，茲就原判決提起上訴。並聲明：㈠原判決廢棄。㈡
    被上訴人在第一審之訴駁回。
三、上訴人雖以前開理由就原判決提起上訴，惟綜觀其所執上訴
    理由，僅就原審法院關於上訴人經通知後是否修繕等取捨證
    據、認定事實之職權行使，指摘為不當，而未具體說明原判
    決有何不適用法規或適用法規不當之情形，亦未揭示該法規
    之條項或其內容，及合於民事訴訟法第469條所列各款之事
    實，要難認對原判決有如何違背法令已為具體之指摘，揆諸
    前揭說明，自不得謂已合法表明上訴理由，本件上訴之程式
    不備，並非合法，本院毋庸命其補正，爰逕以裁定駁回。
四、本件訴訟費用額，確定為如主文第2項所示。
五、據上論結，本件上訴為不合法，依民事訴訟法第436條之32
    第1項、第2項、第444條第1項前段、第436條之19第1項、第
    95條、第78條，裁定如主文。
中　　華　　民　　國　　111 　年　　5 　　月　　30  　日
                    工程法庭　審判長法　官　許純芳　
　　　　　　　　　
　　　　　　　　　　　　　　　　　　法　官  石珉千
　　　　　　　　　　　　　　　　　　
　　　　　　　　　　　　　　   　　 法　官　杜慧玲　　
以上正本係照原本作成。
本裁定不得抗告。
中　　華　　民　　國　　111 　年　　5 　　月　　30　　日
                                     書記官  陳玉瓊